【裁判字號】    97,訴,4554
【裁判日期】    980324
【裁判案由】    毒品危害防制條例
【裁判全文】
臺灣板橋地方法院刑事判決              97年度訴字第4554號
公  訴  人  臺灣板橋地方法院檢察署檢察官
被      告  甲○○
                  （現另案於臺灣監獄臺北分監執行中）
上列被告因違反毒品危害防制條例案件，經檢察官提起公訴（97
年度毒偵字第6906號、第7361號），由本院合議庭裁定改依簡式
審判程序審理，並判決如下：
    主  文
甲○○施用第壹級毒品，累犯，處有期徒刑捌月，扣案之第壹級
毒品海洛因壹包（淨重零點伍零玖公克，驗餘淨重零點伍零柒公
克）沒收銷燬，扣案之藥鏟參支及注射針筒壹支均沒收；又施用
第壹級毒品，累犯，處有期徒刑捌月，扣案之第壹級毒品海洛因
壹包（淨重零點零壹貳公克，驗餘淨重零點零零捌捌公克）沒收
銷燬，扣案之注射針筒壹支沒收。應執行有期徒刑壹年貳月，扣
案之第壹級毒品海洛因共計貳包（各淨重零點伍零玖公克、零點
零壹貳公克，驗餘淨重零點伍零柒公克、零點零零捌捌公克）沒
收銷燬，扣案之藥鏟參支及注射針筒共計貳支，均沒收。
    事  實
一、甲○○前曾於民國93年間因施用第1 級毒品案件，經依臺灣
    桃園地方法院93年度毒聲字第216 號裁定送觀察、勒戒後，
    認有繼續施用毒品之傾向，再由臺灣桃園地方法院93年度毒
    聲字第543 號裁定送強制戒治，已於94年4 月15日執行完畢
    而釋放出所，並由臺灣桃園地方法院檢察署檢察官以94年度
    戒毒偵字第238號為不起訴處分確定；復於95年間因施用第1
    、2 級毒品案件，經臺灣板橋地方法院（下稱本院）95年度
    訴字第1283號各判處有期徒刑7月、3月，應執行有期徒刑8
    月確定；再於95年間因再次施用第1 級毒品案件，由本院以
    95年度簡字第5817號判處有期徒刑6 月確定，其後上開3 罪
    經減刑並定應執行有期徒刑7 月確定；另於95、96年間因施
    用第1、2級毒品案件，先後經本院96年度訴字第1180號各判
    處有期徒刑7月、3月，應執行有期徒刑8 月確定，以及本院
    96年度訴字第1713號各判處有期徒刑8月、5月，應執行有期
    徒刑11月確定，嗣上開4罪再由本院96年度聲減字第3042 號
    裁定各減刑為有期徒刑3月又15日、1月又15日、4月及2月又
    15日，並定應執行有期徒刑11月確定，經與先前施用毒品罪
    部分接續執行後，甫於97年2月5日縮刑期滿假釋付保護管束
    而出監，並於97年7 月20日未經撤銷假釋，其未執行之刑以
    已執行完畢論，詎其猶不知悔改，且未戒除毒癮，竟又分別
    基於施用第1 級毒品海洛因之各別犯意，先後於97年8 月11
    日中午、同年8 月28日12時許，在其位於臺北縣板橋市○○
    路○段317號5樓5A2室內，以將毒品海洛因置於針筒後注射至
    體內之方式，分別施用海洛因各1次，嗣先後於97年8月11日
    20時20分許、同月28日18時20分許，在上址為警查獲，並扣
    得藥鏟3支、已使用過之注射針筒1支、第1級毒品海洛因1包
    （淨重0.509公克、驗餘淨重0.507公克）、第2 級毒品甲基
    安非他命1包（淨重0.521公克，其涉犯持有第2 級毒品甲基
    安非他命部分，另由本院審結），以及第1級毒品海洛因1包
    （淨重0.012 公克、驗餘淨重0.0088公克）、已使用之注射
    針筒1 支，此間經採集其所排放尿液送請檢驗之結果，均呈
    毒品嗎啡類陽性反應，始循線查悉上情。
二、案經臺北縣政府警察局新莊分局報告臺灣板橋地方法院檢察
    署檢察官偵查起訴。
    理  由
一、上開犯罪事實，業經被告甲○○於本院審理時自白不諱，並
    有臺灣檢驗科技股份有限公司97年9 月2 日CH/2008/80521
    、97年9 月15日CH/2008/90015 濫用藥物檢驗報告及臺北縣
    政府警察局新莊分局煙毒麻醉藥品案被移送者姓名及代碼對
    照表、偵辦煙毒麻醉藥品案被移送者姓名及代碼對照表各1
    份附卷可稽，以及扣案之藥鏟3 支、已使用過之注射針筒共
    2 支、第1 級毒品海洛因共2 包（各淨重0.509 公克、0.
    012 公克，驗餘各淨重0. 507公克、0.0088公克）可資佐
    證，且被告所持有之白色及乳白色粉末各1 包，經送請檢驗
    之結果確含有海洛因成分，亦有交通部民用航空局航空醫務
    中心97年8 月14日航藥鑑字第0974186 號、97年9 月4 日航
    藥鑑字第0974723 號毒品鑑定書各1 份在卷足憑，足認被告
    自白要與事實相符。再被告有事實欄所示之施用毒品前科，
    則有臺灣高等法院被告前案紀錄表1 份在卷可參，是被告犯
    本件施用毒品海洛因之罪，其事證明確，應依法論科。
二、按海洛因係毒品危害防制條例第2 條第2 項第1 款所稱之第
    1 級毒品。核被告所為，係犯毒品危害防制條例第10條第1
    項施用第1 級毒品罪。又其施用前後持有第1 級毒品海洛因
    之低度行為，應為施用第1 級毒品海洛因之高度行為所吸收
    ，均不另論罪。其所犯先後2 次施用第1 級毒品罪之間，犯
    意各別，行為互異，應予分論併罰之。再被告於95、96年間
    因施用第1 、2 級毒品案件，先後經本院96年度訴字第1180
    號各判處有期徒刑7 月、3 月，應執行有期徒刑8 月確定，
    以及本院96年度訴字第1713號各判處有期徒刑8 月、5 月，
    應執行有期徒刑11月確定，嗣上開4 罪再由本院96年度聲減
    字第3042號裁定各減刑為有期徒刑3 月又15日、1 月又15日
    、4 月及2 月又15日，並定應執行有期徒刑11月確定，經與
    先前所犯施用毒品罪接續執行後，甫於97年2 月5 日縮刑期
    滿假釋付保護管束而出監，並於97年7 月20日未經撤銷假釋
    ，其未執行之刑以已執行完畢論一節，有臺灣高等法院被告
    前案紀錄表1 份在卷足憑，其於5 年以內故意再犯本件有期
    徒刑以上之2 罪，均為累犯，應各依刑法第47條第1 項規定
    加重其刑。爰審酌被告前已有施用毒品之前科，並先後經觀
    察、勒戒及強制戒治之戒毒療程，卻始終未能戒除毒品之誘
    惑，且其正值年青，竟不思努力工作，尋求正常生活，竟一
    再沾染施用毒品之惡習，戕害身心不淺，並衡諸其生活狀況
    、施用毒品之手段、動機以及事發坦承犯行，犯後態度尚稱
    良好等一切情狀，量處如主文所示之刑，並定其應執行之刑
    ，以資警惕。至扣案之海洛因共2 包（各淨重0.509 公克、
    0.012 公克，驗餘各淨重0. 507公克、0.0088公克），係查
    獲之第1 級毒品，不問屬於犯人與否，均應依毒品危害防制
    條例第18條第1 項前段之規定宣告沒收銷燬之；扣案之藥鏟
    3 支、已使用過之注射針筒共2 支，則係被告所有供施用毒
    品海洛因使用之物，業經其供承在卷（參見本院準備程序筆
    錄第2 頁），爰依刑法第38條第1 項第2 款宣告沒收。
三、末按「除被告所犯為死刑、無期徒刑、最輕本刑為3 年以上
    有期徒刑之罪或高等法院管轄第1 審案件者外，於前條第1
    項程序進行中，被告先就被訴事實為有罪之陳述時，審判長
    得告知被告簡式審判程序之旨，並聽取當事人、代理人、辯
    護人及輔佐人之意見後，裁定進行簡式審判程序。」刑事訴
    訟法第273 條之1 第1 項定有明文。查本件被告所犯毒品危
    害防制條例第10條第1 項之施用第1 級毒品罪，其法定刑並
    非最輕本刑為3 年以上有期徒刑之罪，且被告於本院98年3
    月10日準備程序進行中，復就被訴之事實為有罪之陳述，經
    告知被告簡式審判程序之旨，被告及公訴人對於本件改依簡
    式審判程序審理均表示同意，是本院即依前揭刑事訴訟法規
    定，裁定本件進行簡式審判程序，附此敘明。
據上論斷，應依刑事訴訟法第273條之1第1項、第299條第 1項前
段，毒品危害防制條例第10條第1 項、第18條第1 項前段，刑法
第11條前段、第47條第1 項、第51條第5 款、第38條第1 項第2
款，判決如主文。
本案經檢察官黃明絹到庭執行職務。
中    華    民    國    98    年    3     月    24    日
                        刑事第十九庭
                              法  官    楊  仲  農
上列正本證明與原本無異。
如對本判決不服，應於送達後10日內，向本院提出上訴狀。（應
抄附繕本）
                              書記官    陳  香  君
中    華    民    國    98    年    3     月    25    日
附錄本判決論罪之法律條文：
毒品危害防制條例第10條：
施用第一級毒品者，處6月以上5年以下有期徒刑。
施用第二級毒品者，處3年以下有期徒刑。


司法院資訊處製作；財團法人民間司法改革基金會備份。
